# 同一控制下企业合并被合并方原母公司合并财务报表层面的会计处理

提问人：LBYBLB 时间：2015-01-17 10:51:18
请教陈版及各位大侠一个问题： 背景：B、C均为A控制的全资子公司，D原为B公司的全资子公司，长期股权投资-成本金额为100 万元， 2014 年 1 月 31 日B公司将所持D公司100%股权以 100 万元对价转让给C公司(C公司净资产账面价值为-700万)。根据合并财务报表准则的规定，C公司编制 2014 年合并财务报表时应合并D公司的资产、负债并追溯调整 2013 年的财务数据。 问题：B公司在编制 2014 年合并财务报表时应如何调整才能保证 2014 年的期初未分配利润与 2013 年的期末未分配利润勾稽一致？(D公司 2013 年12 月 31 日的未分配利润体现在B公司的合并财务报表中，B公司编制 2014 年合并财务报表时不再体现D公司的未分配利润项目，所以导致B公司财务报表 2014 年的期初未分配利润与 2013 年的期末未分配利润不勾稽)

回答人：chenyiwei
不应出现你说的问题。关于处置子公司当年度合并报表的编制方法在本版面上有很多讨论，建议搜索一下。另外，处置子公司时的处理并不区分是否为同一控制下的处置，以及被处置子公司是否当初通过同一控制下合并获得。